臺灣高等法院臺中分院刑事裁定　　　　 96年度毒抗字第337號
抗　告　人
即　被　告　甲○○
　　　　　　　　　　樓
上列抗告人因聲請觀察勒戒案件，不服臺灣苗栗地方法院中華民
國96年4月2日裁定（96年度毒聲字第104號）提起抗告，本院裁
定如下：
    主  文
抗告駁回。
    理  由
一、抗告意旨略以：伊自始至終未施用任何毒品，只因在有嫌疑
    之友人住處被警方帶回，卻經由尿液檢驗出毒品反應，伊認
    為不公，為此提起抗告，請求撤銷原裁定云云。
二、原審裁定意旨略以：被告甲○○基於施用第二級毒品之犯意
    ，於民國96年1 月10日18時50分許之為警採尿時起回溯96小
    時間某時，在不詳地點，以不詳方式施用第二級毒品MDMA 1
    次。訊據被告否認有上揭施用毒品犯行，惟被告為警查獲時
    所採之尿液檢體，經送驗結果呈MDMA、MDA 陽性反應，有正
    修科技大學超微量研究科技中心96年1 月29日出具之檢驗報
    告書乙份在卷足憑（詳見96年度毒偵字第276號影印卷第4頁
    ），被告施用毒品之犯行應足以認定。爰依臺灣苗栗地方法
    院檢察署檢察官之聲請，裁定將被告（即抗告人）送勒戒處
    所觀察、勒戒等語。
三、按，犯毒品危害防制條例第10條之罪者（即施用第一級及第
    二級毒品），檢察官應先聲請法院裁定，將被告送勒戒處所
    觀察、勒戒，其期間不得逾二月，同條例第20條第1 項定有
    明文，此為強制規定，法院並無斟酌餘地。又按，以氣相層
    析質譜儀分析法（GC／MS）鑑驗各項毒品進行確認者，均不
    致產生偽陽性反應。毒品施用後，尿液中可鑑驗之最大時限
    ，MDMA為1至4天等情，業經行政院衛生署管制藥品管理局92
    年7月23日管檢字第092000560號函敘明在案。經查，抗告人
    經警採集尿液送檢驗結果，確呈MDMA、MDA 陽性反應，足認
    被告於前揭採尿時回溯96小時內之某時，確有施用第二級毒
    品MDMA為1 至4 天情事。抗告人雖矢口否認施用第二級毒品
    MDMA犯行，然鑑定機關（即正修科技大學超微量研究科技中
    心）對於採集之被告尿液，係採用氣相層析質譜儀分析法（
    GC／MS）進行確認，業經上揭檢驗報告書載明無訛。是揆諸
    前揭說明，其所為鑑定不致產生偽陽性反應。則原審法院依
    據檢驗報告，認抗告人確有施用第二級毒品MDMA，而裁定將
    抗告人送觀察、勒戒，核無不合。抗告人抗告意旨空言否認
    施用毒品，為無理由，應予駁回。
四、據上論斷，應依刑事訴訟法第412條，裁定如主文。
中　　華　　民　　國　　96　　年　　5 　　月　　11　　日
            刑事第八庭  審判長法　官　羅　得　村
                              法　官　張　靜　琪
                              法　官　陳　宏　卿
上列正本證明與原本無異。
不得再抗告。
                              書記官  柯  孟  伶
中　　華　　民　　國　　96　　年　　5 　　月　　14　　日
